【裁判字號】    97,聲,753
【裁判日期】    970627
【裁判案由】    返還提存物
【裁判全文】
臺灣桃園地方法院民事裁定        九十七年度聲字第七五三號
抗  告  人  鑫巨鴻股份有限公司
法定代理人  甲○○
相  對  人  丙○○
                      送達代.
上列當事人間返還提存物事件，抗告人對於本院九十七年六月十
三日裁定提起抗告，本院裁定如下：
    主  文
原裁定撤銷。
相對人之聲請駁回。
抗告及聲請程序費用由相對人負擔。
    理  由
一、對於裁定，得為抗告；而原法院或審判長認抗告有理由者，
    應銷或變更原裁定，民事訴訟法第四百八十二條前段及第四
    百九十條第一項規定可參；又訴訟終結後，供擔保人證明已
    定二十日以上之期間，催告受擔保利益人行使權利而未行使
    者，法院應依供擔保人之聲請，以裁定命返還其提存物，民
    事訴訟法第一百零四條第一項第三款前段定有明文。又該條
    之規定，於其他依法令供訴訟上之擔保者，準用之，同法第
    一百零六條亦定有明文。而上開法文所謂訴訟終結宜從廣義
    解釋，包括執行程序終結在內，故債權人於執行程序終結後
    ，另定二十日以上之期間催告受擔保利益人行使權利而未行
    使者，法院始可依同法第一百零六條準用該條款之規定，裁
    定准許返還提存物。
二、抗告意旨略以：其業就因相對人聲請假扣押所受損害，於相
    對人所提訴訟即本院九十六年度訴字第八二四號返還訂金事
    件中提起反訴，現雖該第一審判決終結在案，惟其亦已就該
    判決提出上訴，是以其並無逾期未行使權利，為此提出抗告
    等語。
三、經查，相對人前依本院九十六年度裁全字第二五四八號假扣
    押裁定，以本院九十六年度存字第一九五四號提存事件，為
    相對人提存一百四十二萬元後，聲請本院以九十六年度執全
    字第一七ΟΟ號執行事件，對抗告人之財產予以假扣押；又
    系爭假扣押裁定業經臺灣高等法院以九十六年度抗字第八五
    五號民事裁定廢棄並經最高法院以九十六年度台抗字第八Ｏ
    Ο號裁定駁回相對人之抗告而確定後，本院執行處即於九十
    七年二月十四日撤銷執行命令等情，業據相對人提出假扣押
    裁定、執行命令、臺灣高等法院民事裁定、最高法院民事裁
    定、民事執行處通知等件為證，並經本院依職權調閱上開提
    存案卷查核屬實，堪認已符合上開法文所定「訴訟終結」之
    情形。惟相對人於上開執行終結後以存證信函通知抗告人如
    因上述假扣押之執行受有損害，於收受通知後二十一日內行
    使權利，而抗告人業已就上開因假扣押之執行損害，於本院
    九十六年度訴字第八二四號返還訂金事件中以提起反訴方式
    主張等情，此有抗告人提出本院九十六年度訴字第八二四號
    判決影本可稽，依上說明，相對人返還擔保金之聲請，即不
    應准許，本院於九十七年六月十三日就相對人之聲請誤為准
    許之裁定，抗告人不服而提起抗告，為有理由，爰首揭民事
    訴訟法第四百八十二條前段及第四百九十條第一項規定，撤
    銷原裁定，並更正如主文第二項所示。
中    華    民    國    97    年    6     月    27    日
                          民事第二庭  法  官  石有為
上列正本證明與原本無異
如不服本裁定應於送達後10日內向本院提出抗告狀，並應繳納抗
告裁判費新台幣1,000 元。
                                      書記官  劉寶霞
中    華    民    國    97    年    6     月    27    日


司法院資訊處製作；財團法人民間司法改革基金會備份。
